臺灣高雄地方法院刑事判決　　　　　　　100年度訴字第555號
公　訴　人　臺灣高雄地方法院檢察署檢察官
被　　　告　許俊傑
　　　　　　朱祐立
　　　　　　黃朝弘
上三人共同
指定辯護人　本院公設辯護人黃文德
被　　　告　林志聖
選任辯護人　陳旻沂律師
上列被告因強盜案件，經檢察官提起公訴（100 年度偵字第8141
號、第10079 號、第12903 號），及追加起訴（100 年度偵字第
15928號、第15930號），本院判決如下：
    主  文
許俊傑犯結夥攜帶兇器強盜罪，處有期徒刑柒年，扣案之面具貳
個及手套壹雙，均沒收；又共同犯攜帶兇器強盜罪，處有期徒刑
柒年，扣案之上開面具貳個及手套壹雙，均沒收；又犯結夥攜帶
兇器強盜罪，處有期徒刑柒年，扣案之上開面具貳個及手套壹雙
，均沒收。應執行有期徒刑玖年陸月，扣案之面具共計貳個及手
套壹雙，均沒收。
朱祐立犯結夥攜帶兇器強盜罪，累犯，處有期徒刑年柒月，扣
案之面具貳個及手套壹雙，均沒收；又共同犯攜帶兇器強盜罪，
累犯，處有期徒刑年柒月，扣案之上開面具貳個及手套壹雙，
均沒收；又犯結夥攜帶兇器強盜罪，累犯，處有期徒刑年柒月
，扣案之上開面具貳個及手套壹雙，均沒收。應執行有期徒刑柒
年拾月，扣案之面具共計貳個及手套壹雙，均沒收。
黃朝弘犯結夥攜帶兇器強盜罪，處有期徒刑柒年，扣案之面具貳
個及手套壹雙，均沒收。
林志聖犯結夥攜帶兇器強盜罪，處有期徒刑柒年貳月，扣案之面
具貳個及手套壹雙，均沒收。
    事  實
一、朱祐立前於民國96年間，因違反毒品危害防制條例案件，經
    本院判處有期徒刑6 月，甫於97年6 月4 日送監後再易科罰
    金執行完畢，仍不知悔改，復與許俊傑、林志聖及黃朝弘共
    同意圖為自己不法之所有，基於加重強盜之犯意聯絡，而為
    下列之犯行：
  (一)許俊傑、朱祐立及林志聖等3 人均因缺錢花用，竟共同意圖
    為自己不法所有，基於結夥三人以上攜帶兇器強盜之犯意聯
    絡，於99年7 月19日凌晨4 時45分許，由林志聖駕駛由許俊
    傑及朱祐立竊得之車牌號碼TI-5477 號自小客車（許俊傑、
    朱祐立涉犯竊盜罪行部分，另案由檢察官偵查中），搭載許
    俊傑、朱祐立，前往由薛阿妹值班之高雄市○○區○○路8
    號「崴騰檳榔攤」（下稱橋頭區「崴騰檳榔攤」）外，由林
    志聖負責在車上把風接應，而由許俊傑、朱祐立頭戴鴨舌帽
    、黑色面具及手套下車進入橋頭區「崴騰檳榔攤」，先由朱
    祐立持客觀上足供兇器使用之短刀1 把（未扣案），指向薛
    阿妹頭部，以此強暴方式致使薛阿妹不能抗拒，另隨即由許
    俊傑亦持其客觀上足供兇器使用之手槍1 支（未於本案扣案
    ，亦無證據足認具有殺傷力）跟進，並喊稱「搶劫」等語，
    再由朱祐立強取檳榔攤桌上零錢桶、許俊傑強取檳榔攤抽屜
    內之現款，2 人共取走現金新台幣（下同）3600元，得手後
    ，由林志聖駕車接應離去，上開強盜所得款項嗣經許俊傑、
    朱祐立及林志聖朋分花用。
  (二)許俊傑、朱祐立復因缺錢花用，又共同意圖為自己不法所有
    ，基於攜帶兇器強盜之犯意聯絡，於99年7 月21日凌晨2時
    30分許，由許俊傑駕駛其與朱祐立共同竊得之車牌號碼5336
    -XB 號自小客車（許俊傑、朱祐立涉犯竊盜罪行部分，另案
    由檢察官偵查中），搭載朱祐立，前往由張燕惠值班之高雄
    市梓官區○○○路62號「聯興檳榔攤」，由朱祐立頭戴鴨舌
    帽、黑色面具及手套下車進入「聯興檳榔攤」，並持客觀上
    足供兇器使用之短刀1 把（未扣案），架住張燕惠頸部，以
    此強暴方式致使張燕惠不能抗拒，並詢問張燕惠：「錢放在
    哪裡」等語，再由朱祐立自檳榔攤桌上零錢盒，共強取1000
    餘元零錢，得手後，由許俊傑駕車接應離去，上開強盜所得
    款項嗣經許俊傑、朱祐立朋分花用。
  (三)許俊傑、朱祐立及黃朝弘等3 人均因缺錢花用，再共同意圖
    為自己不法所有，基於結夥三人以上攜帶兇器強盜之犯意聯
    絡，於99年7 月27日凌晨5 時許，由許俊傑駕駛由其與朱祐
    立甫竊得之自小客車（許俊傑、朱祐立涉犯竊盜罪行部分，
    另案由檢察官偵查中），搭載朱祐立、黃朝弘，前往由陳秀
    英值班之高雄市路○區○○路1071號「崴騰檳榔攤」（下稱
    路竹區「崴騰檳榔攤」），由許俊傑負責在外把風接應，而
    由朱祐立、黃朝弘頭戴鴨舌帽、黑色面具及手套並均持客觀
    上足供兇器使用之手槍各1 支（均未於本案扣案，亦未能證
    明均具有殺傷力）下車進入路竹區「崴騰檳榔攤」，先由朱
    祐立持上開手槍指向陳秀英頭部太陽穴，以此強暴方式致使
    陳秀英不能抗拒，隨即由黃朝弘自檳榔攤抽屜內，共強取現
    金3850元，得手後，由許俊傑駕車接應離去，上開強盜所得
    款項嗣經許俊傑、朱祐立及黃朝弘朋分花用。
    嗣經朱祐立於99年11月2 日，經警另案在其住處搜索而發現
    作案用之面具2 個、手套1 雙，朱祐立遂於上開犯行未被發
    覺之前，主動向警方自首上開3 次強盜犯行，而接受裁判，
    並扣得朱祐立為上開強盜所使用之黑色面罩2 具、及手套1
    雙，始悉上情。
二、案經高雄市政府警察局岡山分局移送臺灣高雄地方法院檢察
    署檢察官偵查起訴。
    理  由
一、證據能力
  (一)按被告以外之人於偵查中向檢察官所為陳述，除顯有不可信
    之情況者外，得為證據，刑事訴訟法第159 條之1第2項定有
    明文。偵查中對被告以外之人所為之偵查筆錄，性質上係屬
    傳聞證據。惟現階段刑事訴訟法規定檢察官代表國家偵查犯
    罪、實施公訴，依法其有訊問被告之權，證人且須具結，而
    實務運作時，檢察官偵查中向被告以外之人所取得之陳述，
    原則上均能遵守法律規定，不致違法取供，其可信度極高，
    是證人即被害人薛阿妹、張燕惠、陳秀英於偵查中檢察官均
    以證人身分予以訊問，並經依法具結在卷，並無證據顯示檢
    察官在偵查時有不法取供之情形，亦無證據顯示有顯不可信
    之情況，揆諸前揭說明，證人薛阿妹、張燕惠、陳秀英偵查
    中之證述（見99年度偵字第8141號卷< 下稱偵一卷> 第23至
    第25頁、第31至第32頁、第43至第44頁），均具有證據能力
    。
  (二)次按被告以外之人於審判外之言詞或書面陳述，除法律有規
    定者外，不得作為證據，刑事訴訟法第159 條第1 項定有明
    文；又被告以外之人於審判外之陳述，雖不符合同法第159
    條之1 至第159 條之4 之規定，但經當事人於審判程序同意
    作為證據，法院審酌該言詞陳述或書面陳述作成時之情況，
    認為適當者，亦得為證據。當事人、代理人或辯護人於法院
    調查證據時，知有第159 條第1 項不得為證據之情形，而未
    於言詞辯論終結前聲明異議者，視為有前項之同意，刑事訴
    訟法第159 條之5 亦著有明文。查本判決下列所引用之各該
    被告以外之人於審判外之陳述，縱屬傳聞證據部分，然均經
    公訴人、被告及辯護人就前開審判外之陳述於本院審判程序
    中同意做為證據，且迄至言詞辯論終結前亦未再聲明異議，
    本院審酌此等證據資料製作時之情況，核無違法取證或證明
    力明顯過低之瑕疵，本院亦認以之作為證據應屬適當，故揆
    諸上開規定，應認前揭證據資料均例外有證據能力。
二、被告許俊傑、朱祐立及黃朝弘部分
    訊據被告許俊傑、朱祐立及黃朝弘對上開結夥攜帶兇器強盜
    、攜帶兇器強盜之犯罪事實均坦承不諱（見100 年度訴字第
    555 號卷< 下稱本院二卷> 第70頁反面），核與證人薛阿妹
    （案發時於橋頭區「崴騰檳榔攤」值班）於警詢及偵訊時證
    稱：99年7 月19日凌晨4 時45分許，有3 名歹徒搶伊財物，
    其中1 名駕車，另2 名則分別持刀、手槍並戴面具，一前一
    後進入橋頭區「崴騰檳榔攤」，該二人就將檳榔攤零錢盒內
    1000餘元硬幣，及抽屜內2600紙鈔之款項搶走了等語（見警
    一卷第9 頁、第11頁、偵一卷第24頁），及證人張燕惠（案
    發時於「聯興檳榔攤」值班）於警詢及偵訊時證稱：99年7
    月份下旬凌晨2 時30分，突然有一男子持刀進入檳榔攤架住
    伊的脖子，並搶走檳榔攤零錢盒內共1000餘元零錢，得手後
    ，隨即坐入另一人駕駛之小客車內逃逸等語（見警一卷第15
    業、偵一卷第25頁），另證人陳秀英（案發時於路竹區「崴
    騰檳榔攤」值班）於偵訊時亦證稱：99年7 月27日凌晨5 時
    許，有2 名歹徒分別持槍進入路竹區「崴騰檳榔攤」，其中
    一人持槍將伊壓制在旁，待另一人將抽屜內3850元取走後，
    兩人復搭乘另一人所駕駛之自小客車逃逸等語（見偵一卷第
    42 頁 、第48頁），均互核相符，並有99年7 月19日、27日
    崴騰檳榔攤監視錄影翻拍畫面（警一卷第35頁至第36頁、第
    38頁、高市警岡分偵字第1000031427號卷< 下稱警二卷> 第
    49 頁 至第55頁）、現場勘查照片（警一卷第39頁至第40頁
    ）、車牌號碼5336-XB 號及TI-5477 號車籍資料（警二卷第
    61頁、高市警岡分偵字第1000032061號卷< 下稱警四卷>第5
    頁反面）、岡山分局扣押筆錄、扣押物品目錄表（警一卷第
    20頁至第23頁）在卷可稽，而被告朱祐立、許俊傑、黃朝弘
    分別持短刀及手槍進入前開橋頭區「崴騰檳榔攤」、「聯興
    檳榔攤」及路竹區「崴騰檳榔攤」，並使證人薛阿妹、張燕
    惠、陳秀英等三人不能抗拒乙情，亦經證人薛阿妹證稱：其
    中一男子持短刀指向伊，伊很害怕，就一直往後退到櫥子旁
    邊等語（見偵一卷第24頁），另證人張燕惠亦證稱：歹徒拿
    刀架住伊的脖子，問伊錢在哪裡等語（見偵一卷第25頁），
    及證人陳秀英證稱：其中一人拿槍對準伊的太陽穴，伊當時
    很害怕都腳軟了等語（見偵一卷第42頁），顯見被告朱祐立
    、許俊傑及黃朝弘持足以殺傷人生命、身體之刀械抵（架）
    住被害人之脖子、太陽穴等人體要害部分之強暴等方式，及
    持手槍進入檳榔攤之行為，已致使薛阿妹、張燕惠及陳秀英
    不能抗拒，而任由被告等人強取財物得逞之事實，均可認定
    。是被告許俊傑、朱祐立及黃朝弘上開自白均核與事實相符
    ，本案事證明確，被告3人犯行均洵堪認定。
三、被告林志聖部分
  (一)訊據被告林志聖矢口否認有何強盜犯行，辯稱：伊雖認識黃
    朝弘、許俊傑及朱祐立，然並未參與許俊傑及朱祐立於99年
    7 月19日凌晨至橋頭區「崴騰檳榔攤」之強盜之犯行云云。
    經查，證人即共同被告許俊傑於本院審理時證稱：伊稱呼林
    志聖「聖仔」，朱祐立稱呼林志聖「志聖」，99年7 月19日
    凌晨，經伊於黃朝弘之租屋處向朱祐立為強盜財物犯行之提
    議，並與朱祐立一同竊得自小客車一部後，伊再打電話給林
    志聖，要林志聖到黃朝弘租屋處，並告知林志聖欲為強盜犯
    行，且取得林志聖參與強盜犯行之同意後，即由伊駕駛竊得
    之自小客車搭載朱祐立一同回黃朝弘租屋處，載同林志聖一
    起前往橋頭區「崴騰檳榔攤」，並由伊開車搭載朱祐立及林
    志聖（坐後座）至橋頭區「崴騰檳榔攤」，林志聖上車後有
    看到伊與朱祐立拿短刀及手槍出來，嗣後到達橋頭區「崴騰
    檳榔攤」，則由伊與朱祐立下車為強盜犯行，再由林志聖駕
    車搭載伊與朱祐立回黃朝弘租屋處，並由其等三人平分強盜
    財物所得之款項等語（見本院二卷第71頁至第73頁反面），
    另證人即共同被告朱祐立亦證稱：伊稱呼林志聖為「志聖」
    ，99年7 月19日凌晨，林志聖有與伊及許俊傑一起去橋頭區
    「崴騰檳榔攤」為強盜財物犯行，該次強盜是由許俊傑在黃
    朝弘租屋處提議，並由伊及許俊傑先去竊車，再由許俊傑打
    電話通知林志聖至黃昏市場與伊們會合，之後就由林志聖負
    責開車搭載伊與許俊傑至橋頭區「崴騰檳榔攤」，在車上的
    時候，林志聖知道伊們要去為強盜犯行，伊與許俊傑有將短
    刀及手槍拿出來後，林志聖也有看到，而於橋頭區「崴騰檳
    榔攤」完成強盜行為後，再由林志聖負責將竊得之自小客車
    開去黃昏市場停放，於強盜過程中，林志聖並未下車等語（
    見本院二卷第74頁至第77頁）。質之證人許俊傑及朱祐立就
    林志聖參與99年7 月19日橋頭區「崴騰檳榔攤」強盜犯行乙
    節，均證之灼灼，且其等就林志聖有參與99年7 月19日橋頭
    區「崴騰檳榔攤」強盜犯行、該次強盜財物犯行係由許俊傑
    於黃朝弘租屋處所提議、強盜用自小客車由許俊傑及朱祐立
    先行竊得、嗣由許俊傑打電話邀林志聖參與該次強盜犯行、
    並由許俊傑及朱祐立一同駕駛竊得之自小客車前去搭載林志
    聖、林志聖有在上車後有看到許俊傑及朱祐立將強盜用工具
    即短刀及手槍拿出等等情節，就關於林志聖於案發當日所參
    與橋頭區「崴騰檳榔攤」強盜犯行之歷程、擔任之角色及如
    何分贓等重要情節，均屬大致相符，並無矛盾之處，再參以
    證人薛阿妹亦證稱：當天晚上強盜橋頭區「崴騰檳榔攤」的
    歹徒有3 人，其中2 人進店裡，另1 人負責開車在外接應等
    語（見警一卷第8 頁），亦與許俊傑及朱祐立前揭所證述述
    之由林志聖駕車在檳榔攤外等待之情節大致吻合，堪可佐證
    林志聖確有與許俊傑及朱祐立共同於99年7 月19日至橋頭區
    「崴騰檳榔攤」為強盜行為之事實，應可確認。
  (二)至共同被告朱祐立於100 年3 月2 日及3 月3 日警詢及100
    年3 月3 日偵訊時固曾陳稱：99年7 月19日橋頭區「崴騰檳
    榔攤」強盜犯行，係由伊、許俊傑及「阿大」（即黃朝弘）
    所共同犯之云云。惟按交互詰問制度設計之主要目的，在於
    使刑事被告得以盤詰、辯明證人現在與先前所為供述證言之
    真偽，以期發見實體真實。就實質證據價值面之判斷而言，
    既無所謂「案重初供」原則，當亦無所謂其證據價值即當然
    比審判外未經交互詰問之陳述為高之可言。良以證人所為之
    供述證言，係由證人陳述其所親身經歷事實之內容，而證人
    均係於體驗事實後之一段期間，方於警詢或檢察官偵訊時為
    陳述，更於其後之一段期間，始於審判中接受檢、辯或被告
    之詰問，受限於人之記憶能力及言語表達能力有限，本難期
    證人於警詢或檢察官偵訊時，能鉅細無遺完全供述呈現其所
    經歷之事實內容，更無從期待其於法院審理時，能一字不漏
    完全轉述先前所證述之內容。因此，詰問規則方容許遇有「
    關於證人記憶不清之事項，為喚起其記憶所必要者」、「證
    人為與先前不符之陳述時，其先前之陳述」之情形時，即使
    為主詰問亦可實施誘導詰問（刑事訴訟法第一百六十六條之
    一第三項第三款、第六款參照），以喚起證人之記憶，並為
    精確之言語表達。從而，經交互詰問後，於綜核證人歷次陳
    述之內容時（包括檢察官偵訊時之陳述、法院審理時之陳述
    ，以及於容許警詢陳述做為證據時之警詢內容），自應著重
    於證人對於待證事實主要內容之先後陳述有無重大歧異，藉
    此以判斷其證言之證明力高低，不得僅因證人所供述之部分
    內容不確定，或於交互詰問過程中，就同一問題之回答有先
    後更正或不一致之處；或證人先前證述之內容，與其於交互
    詰問時所證述之內容未完全一致，即全盤否認證人證言之真
    實性。故證人之供述證言，前後雖稍有參差或互相矛盾，事
    實審法院非不可本於經驗法則，斟酌其他情形，作合理之比
    較，定其取捨。又供述證據之一部認為真實者，予以採取，
    亦非法則所不許。（最高法院97年度台上字第96號判決要旨
    參照）。經查，本件被告朱祐立已於100 年3 月30日、4 月
    28日偵訊時均改稱：因為在警局作筆錄時距離犯罪事實一（
    一）橋頭區「崴騰檳榔攤」之強盜犯行之時間已經很久了，
    在警局時警方拿黃朝弘的口卡給伊看，伊雖說黃朝弘有參與
    本件強盜犯行；但後來與黃朝弘與伊對質（見100 年3 月30
    日偵訊筆錄），伊才知道當時是記錯了等語（見偵一卷第61
    頁至第62頁），又被告朱祐立於本院審理時以證人身份亦具
    結證稱：因時間久遠，經伊事後回想，伊才想起來99年7 月
    19日強盜犯行是伊跟許俊傑及跟林志聖一起去的等語（見
    100 年度偵聲字第262 號卷< 下稱聲羈二卷> 第8 頁、本院
    二卷第76頁反面）。審酌被告朱祐立於100 年3 月2 日就橋
    頭鄉「崴騰檳榔攤」之強盜財物犯行製作第一次警詢筆錄時
    ，相距其於99年7 月19日至橋頭區「崴騰檳榔攤」之強盜財
    物犯行時間已相隔7 月餘，則被告朱祐立於警詢之陳述內容
    ，實有因本件案發之時間過久而有模糊之虞；又共同被告即
    證人黃朝弘於本院審理時亦證稱：伊只有參與許俊傑及朱祐
    立於99年7 月27日至路竹區「崴騰檳榔攤」之強盜犯行，伊
    之所以知道許俊傑、朱祐立及林志聖有共同犯99年7 月17日
    橋頭區「崴騰檳榔攤」之強盜犯行，是因為許俊傑及朱祐立
    曾在伊的租屋處聊到與林志聖共同參與99年7 月19日搶檳榔
    攤等語（見本院卷第77頁反面），既99年7 月17日及99年7
    月27日被告朱祐立均有參與橋頭區「崴騰檳榔攤」之強盜財
    物犯行，則被告朱祐立就黃朝弘係參與橋頭區「崴騰檳榔攤
    」抑或參與路竹區「崴騰檳榔攤」之強盜犯行，實有記憶錯
    誤之可能；益徵被告朱祐立與被告黃朝弘對質後改稱：伊之
    前說橋頭鄉「崴騰檳榔攤」強盜財物犯行係由黃朝弘、許俊
    傑與伊共同犯之，係伊記錯等語，實屬可採。此外，被告許
    俊傑係介紹被告朱祐立、黃朝弘與被告林志聖相識之人，則
    許俊傑與林志聖實為相熟（見本院卷第73頁）。而被告林志
    聖亦於本院審理時陳稱：伊與朱祐立間，沒有任何仇恨等語
    （見100 年度偵字第15928 號卷< 下稱偵四卷> 第16頁），
    是許俊傑及朱祐立自無甘冒偽證之責，而設詞誣陷被告林志
    聖之理；況被告許俊傑及朱祐立既經本院以證人身份命其具
    結證述在卷，並與被告林志聖就橋頭區「崴騰檳榔攤」強盜
    犯行互為交互詰問（見本院100 年6 月21日審判筆錄），而
    其等就犯罪事實一（一）橋頭區之「崴騰檳榔攤」強盜犯行
    之重要之點之證述均屬大致相符，已如前述；縱令同案被告
    許俊傑於本院審理時證稱：當時是要去崴騰檳榔攤（橋頭區
    「崴騰檳榔攤」）是由伊開車云云（本院卷第72頁反面），
    核與同案被告朱祐立證稱：林志聖與伊們會合後，他（林志
    聖）就負責開車等語（見本院二卷第75頁）之情節雖有不符
    ，惟二人就被告林志聖負責於被告許俊傑、朱祐立強盜橋頭
    區「崴騰檳榔攤」後，駕車搭載其等二人離開現場等情，則
    屬一致（本院卷第72頁反面、第73頁）。審之被告朱祐立已
    於本院證述：搶完後，我與許俊傑先下車，之後林志聖負責
    將車開去黃昏市場停放等語（見本院二卷第75頁），並證稱
    ：他（指林志聖）獨自將車子開到黃昏市場停放，之後再去
    黃朝弘家，跟伊們會合等語（見本院卷第76頁），已較許俊
    傑上開證述之內容更加具體明確，亦核與被告許俊傑證稱:
    當天搶完後，有回到黃朝弘家，當時林志聖也在場等語相符
    （見本院卷第73頁），足見被告朱祐立上開證述：當時由林
    志聖開車載伊與許俊傑去橋頭區「崴騰檳榔攤」行搶等語，
    較屬可信。
 (三)綜上，被告林志聖參與犯罪一（一）強盜犯行，事證明確，
    洵堪認定。
四、論罪科刑
  (一)按321 條第1 項第3 款所謂之兇器，其種類並無限制，凡客
    觀上足對人之生命、身體、安全構成威脅，具有危險性之兇
    器均屬之；且只需行竊時攜帶此種具有危險性之兇器為已足
    ，並不以攜帶之初有行兇之意圖為必要（最高法院79年台上
    字5253號判例意旨參照）。次按刑法第321 條第1 項第4 款
    所謂結夥犯，係指實施竊盜之共犯確有3 人以上，始能成立
    （最高法院46年台上第531 號判例要旨參照）。本件被告許
    俊傑於本院審理時陳稱：犯罪事實一（一）伊所使用之手槍
    及犯罪事實一（三）由朱祐立、黃朝弘所使用之手槍，其中
    一支有重複，作案完後均放回黃朝弘租屋處等語（見本院卷
    第46頁），又被告朱祐立於本院審理時陳稱：犯罪事實一（
    三）之兩支手槍均是從黃朝弘租屋處拿出來的，作案完後，
    又放回黃朝弘之租屋處；及證稱：犯罪事實一（一）（二）
    所使用之短刀係同一把等語（見本院卷第46頁至第47頁），
    另被告黃朝弘於本院審理時亦陳稱：犯罪事實一（一）（三
    ）強盜犯行所用之手槍於使用完後，均放回伊的租屋處等語
    （見本院卷第48頁），足徵本件被告許俊傑、朱祐立及黃朝
    弘犯本件犯罪事實一（一）（二）（三）所使用之工具共計
    有短刀1 把、手槍2 支（均未扣案，亦無證據證明有殺傷力
    ）無訛，核先敘明；再查，上開短刀1 把、手槍2 支雖均未
    扣案，然該水果刀及手槍既可致薛阿妹、張燕惠及陳秀英目
    睹後驚恐畏懼而不敢反抗，足見客觀上均已足對人之身體、
    生命、安全構成威脅，自屬「兇器」無疑；是被告許俊傑、
    朱祐立及林志聖就犯罪事實一（一）；被告許俊傑、朱祐立
    及黃朝弘就犯罪事實一（三），均係犯刑法第328 條第1項
    強盜罪，而有同法第321 條第1 項第3 款、第4 款之情形，
    均應論以刑法第330 條第1 項結夥攜帶兇器強盜罪。另被告
    許俊傑、朱祐立就犯罪事實一（二），則均係犯刑法第328
    條第1 項強盜罪，而有同法第321 條第1 項第3 款之情形，
    均應論以刑法第330 條第1 項攜帶兇器強盜罪。被告許俊傑
    、朱祐立就犯罪事實一（二），有犯意聯絡及行為分擔，均
    為共同正犯。另被告許俊傑、朱祐立就犯罪事實一（一）（
    二）（三）犯行間，均犯意各別、行為互異，應予分論併罰
    。又被告朱祐立前有上開犯罪事實欄所載之論罪科刑執行情
    形，有臺灣高等法院被告前案紀錄表附卷可參，其受有期徒
    刑之執行完畢後，5 年以內故意再犯本件有期徒刑以上之罪
    ，均為累犯，應依刑法第47條第1 項規定，均加重其刑；再
    被告朱祐立於犯罪後，尚未被有偵查權限之該管機關發覺其
    姓名及犯罪事實前，主動向員警自首本案之3 次強盜犯行而
    自願接受裁判，有高雄市警察局岡山分局壽天派出所調查筆
    錄在卷足憑（見警一卷第2 頁至第3 頁），堪認合乎自首之
    要件，均依刑法第62條前段規定，減輕其刑，並依法先加後
    減之。
  (二)爰審酌被告許俊傑、朱祐立、林志聖及黃朝弘等4 人均正值
    青壯之年，僅因缺錢花用，即分別以結夥三人或共同攜帶兇
    器為前揭加重強盜犯行，被告許俊傑、朱祐立2 人於99年7
    月17日至7 月27日短時間內即犯結夥攜帶兇器強盜罪2 次，
    又另犯攜帶兇器強盜罪1 次；被告林志聖及黃朝弘則分別犯
    結夥攜帶兇器強盜罪各1 次，且所犯（結夥）攜帶兇器強盜
    犯行，使被害人薛阿妹等人身心安全受有重大之衝擊，足見
    被告許俊傑、朱祐立、林志聖及黃朝弘前揭強盜犯行嚴重危
    害社會治安，已使人民之生命、財產及生活安全均陷於極度
    恐慌之中，惡性非輕，惟被告許俊傑、朱祐立及黃朝弘於偵
    查及本院審理時，均業已坦承上開強盜犯行，暨其等之犯罪
    動機、目的、手段及造成被害人所生之危害等一切具體情狀
    ，爰分別量處如主文所示之刑，並就被告許俊傑及朱祐立2
    人部分定其應執行刑，以資警惕。
  (三)末查，扣案之面具2 個及手套1 雙，為被告許俊傑所有，供
    被告許俊傑、朱祐立及黃朝弘犯前開強盜犯行所用之物，業
    據被告朱祐立供述在卷（見警2 卷第20頁），爰依刑法第38
    條第1 項第2 款規定及共同正犯責任共同原理，於各該罪名
    下宣告沒收；至被告朱祐立於犯罪事實一（一）（二）所使
    用而未扣案之短刀一把，為被告許俊傑所有（見本院卷第48
    頁），惟業經被告朱祐立丟棄而滅失（見偵一卷第7 頁），
    及被告許俊傑、朱祐立及黃朝弘於犯罪事實一（一）（二）
    所使用之手槍共2 枝，均未扣案，亦無證據證明上開2 支手
    槍仍然存在，或具有殺傷力，為避免執行之不便，故均不予
    宣告沒收，附此敘明。
據上論斷，應依刑事訴訟法第299 條第1 項前段、刑法第28條、
第330 條第1 項、第321 條第1 項第3 款、第4 款、第47條第1
項、第51條第5 款、第38條第1 項第2 款，判決如主文。
本案經檢察官蔡東利到庭執行職務。
中    華    民    國   100    年    6     月    30    日
                  刑事第二庭    審判長法  官  李政庭
                                      法  官  施盈志
                                      法  官  陳航代
以上正本證明與原本無異。
如不服本判決應於收受送達後10日內向本院提出上訴書狀，並應
敘述具體理由；如未敘述上訴理由者，應於上訴期間屆滿後20日
內向本院補提理由書（均須按他造當事人之人數附繕本）「切勿
逕送上級法院」。
中    華    民    國   100    年    6     月    30    日
                                      書記官  林慧君
附錄本案論罪科刑法條
刑法第330條
犯強盜罪而有第 321 條第 1 項各款情形之一者，處 7 年以上
有期徒刑。
前項之未遂犯罰之。
刑法第321條第1項
犯竊盜罪而有左列情形之一者，處 6 月以上、 5 年以下有期徒
刑：
一、於夜間侵入住宅或有人居住之建築物、船艦或隱匿其內而犯
    之者。
二、毀越門扇、牆垣或其他安全設備而犯之者。
三、攜帶兇器而犯之者。
四、結夥三人以上而犯之者。
五、乘火災、水災或其他災害之際而犯之者。
六、在車站或埠頭而犯之者。